# 期后持股40%公司变为全资子公司，是否视同同一控制企业合并处理

提问人：放晴的微笑 时间：2018-02-08 10:37:52
问题：A公司与B公司是否可以视为同一控制编制合并报表？

回答人：chenyiwei
从股权比例看A和B同受C控制，但你说到“从生产经营上看B公司由D公司控制”具体含义是什么？建议先从“控制三要素”出发，分析C和D谁实质控制B。

提问人：放晴的微笑 时间：2018-02-24 14:00:23
感谢陈版主！ D公司为A公司原实际控制人（持股95%），股权转让后C变为实际控制人。从控制三要素判断，D公司不再持股（不享有可变回报），但从生产经营上仍具有重大影响，包括会计核算及财务制度均参照D公司。
C实际持股B公司44.8%，也可以算为与A公司受同一股东控制吗？谢谢！

回答人：chenyiwei
“D公司不再持股（不享有可变回报），但从生产经营上仍具有重大影响，包括会计核算及财务制度均参照D公司”一般理解不作为D控制A的证据，所以总体上看A和B同受C控制，如无特殊考虑，属于同一控制下合并。